【裁判字號】    99,上易,2087
【裁判日期】    991021
【裁判案由】    傷害
【裁判全文】
臺灣高等法院刑事判決                99年度上易字第2087號
上  訴  人  臺灣臺北地方法院檢察署檢察官
上  訴  人
即  被  告  乙○○
上列上訴人等因被告傷害案件，不服臺灣臺北地方法院99年度易
字第1415號，中華民國99年7月30日第一審判決（起訴案號：臺
灣臺北地方法院檢察署99年度偵字第8054號），提起上訴，本院
判決如下：
    主  文
上訴駁回。
    事  實
一、乙○○曾因誣告案件，經台灣板橋地方法院以93年度簡上字
    第576號判決判處有期徒刑8月，緩刑4 年確定，嗣分別經裁
    定撤銷緩刑及減刑，與他案接續執行後，於民國96年11月27
    日縮刑期滿執行完畢。仍不知悔改，於99年3月4 日下午1時
    許，在臺北市○○區○○路2段276號旁自助餐店巧遇甲○○
    ，因認甲○○積欠其債務未決，竟上前要求甲○○與其同往
    法院清償借款，甲○○不同意，並即步入臺北市○○區○○
    路2段276號西園醫院大廳，冀擺脫乙○○之糾纏，未料，雙
    方一言不合，乙○○氣急之下，竟基於傷害他人身體之犯意
    ，從後拉住甲○○斜背於身上之背包繩帶，勒刮甲○○之頸
    部，並徒手與甲○○相互拉扯，致甲○○受有右臉及右胸挫
    傷、右頸擦傷8公分×0.1公分、右前臂瘀傷1.5公分×1公分
    之傷害，嗣經西園醫院值班保全方語宸目睹上情，將2 人拉
    開，並報警處理，乙○○方罷手。
二、案經甲○○訴由臺北市政府警察局萬華分局報請臺灣臺北地
    方法院檢察署檢察官偵查起訴。
    理  由
一、本院引用之卷內證據資料，並無證據證明係公務員違背法定
    程序所取得，且未據檢察官及被告於法院審理時爭執其證據
    能力，而卷內之文書證據，亦無刑事訴訟法第159條之4顯有
    不可信之情況與不得作為證據之情形，從而，依刑事訴訟法
    第159條至159條之5之規定，均有證據能力，合先敘明。
二、上開事實，業據被告乙○○於原審審判期日坦承不諱（見原
    審卷第39頁），並於本院審理時供承與甲○○拉扯，及甲○
    ○脖子上傷害係其造成等情甚詳（見本院審判筆錄第2、3頁
    ），且據證人即告訴人甲○○於警詢、偵查中（見偵查卷第
    9、10頁、第31、32頁）及西園醫院值班保全員方語宸於偵
    查中（見偵查卷第36、37頁）證述明確，復有西園醫院99年
    3 月4日診斷證明書、99年3月8日診斷證明書各1紙（見偵查
    卷第12頁、第34頁）、西園醫院99年5 月31日（99）西園醫
    字第137 號函檢附之病歷資料（見原審卷第20 頁至第29頁）
    、告訴人頸部傷勢照片2張（見原審卷第19頁）附卷可稽。
    本案事證明確，被告犯行堪以認定。
三、核被告所為，係犯刑法第277條第1項之傷害罪。被告如事實
    欄所示之犯罪科刑及執行紀錄，有本院被告前案紀錄表在卷
    可按，其受有期徒刑之執行完畢後，5 年以內故意再犯本件
    法定本刑為有期徒刑以上之罪，為累犯，應依刑法第47條第
    1項規定加重其刑。原審適用刑法第277條第1項、第47條第1
    項、第41條第1 項前段規定，並審酌被告係因告訴人積欠金
    錢，遲不還款，氣急之下所為，且犯後坦承犯行，已有悔悟
    之意，暨其品行、高商肄業之智識程度非高、目前無業之生
    活狀況、告訴人客觀上所受傷勢尚屬輕微及被告有和解意願
    ，但就和解金額無法與告訴人達成共識，致未能和解等一切
    情狀，量處拘役二十日，並諭知易科罰金之折算標準。經核
    認事用法並無違誤，量刑亦稱允當。
四、按量刑之輕重，屬於為裁判之法院得依職權自由裁量之事項
    ，苟其量刑已以行為人之責任為基礎，並斟酌刑法第57條所
    列一切情狀，在法定刑度內，酌量科刑，如無偏執一端，致
    明顯輕重失衡情形，不得遽指為不當或違法。檢察官依循告
    訴人之請求，以上訴人迄未賠償告訴人所受損害，原審量刑
    過輕為由，提起上訴。然查原判決業於理由內詳為說明其如
    何以行為人之責任為基礎，斟酌刑法第57條所列情狀，而為
    刑之量定，並無裁量權濫用或失之過輕之情形。另被告上訴
    意旨，指摘告訴人欠錢不還，致其信用破產云云，經查僅係
    其犯罪動機，無從解免其與告訴人拉扯致成傷之罪責。綜上
    所述，檢察官與被告以前揭情詞為由提起上訴，指摘原判決
    不當，均無理由，應予駁回。
據上論斷，應依刑事訴訟法第368條，判決如主文。
本案經檢察官黃柏齡到庭執行職務。
中    華    民    國    99    年    10    月    21    日
              刑事第二十四庭審判長法  官  李錦樑
                                  法  官  張惠立
                                  法  官  朱瑞娟
以上正本證明與原本無異。
不得上訴。
                                  書記官  郭家慧
中    華    民    國    99    年    10    月    21    日
附錄：本案論罪科刑法條全文
中華民國刑法第277條（普通傷害罪）
傷害人之身體或健康者，處3年以下有期徒刑、拘役或1千元以下
罰金。
犯前項之罪因而致人於死者，處無期徒刑或 7 年以上有期徒刑
；致重傷者，處 3 年以上 10 年以下有期徒刑。

司法院資訊處製作；財團法人民間司法改革基金會備份。
